---
title: "Báo cáo Niệm Phật và Hô hấp"
subtitle: "Phân tích dữ liệu breath-by-breath theo thời gian"
author: "Đỗ Thanh Liêm"
date: today
lang: vi
format:
  html:
    toc: true
    toc-depth: 3
    number-sections: true
    code-fold: true
    code-summary: "Xem code R"
  docx:
    toc: true
    number-sections: true
execute:
  echo: false
  warning: false
  message: false
  error: false
---

```{r}
#| label: setup

library(tidyverse)
library(ggplot2)
library(flextable)
library(here)
library(lubridate)
library(scales)

theme_set(
  theme_minimal(
    base_size = 12
  )
)

options(
  dplyr.summarise.inform = FALSE,
  scipen = 999
)
```

# 1. Mục tiêu

Báo cáo này phân tích dữ liệu thu thập từ ứng dụng **念佛**, trong đó mỗi lần bấm nút `念` được sử dụng như một marker của một chu kỳ niệm Phật kết hợp hô hấp.

Quy ước thực hành:

```text
南無       = hít vào
阿         = thời điểm chuyển từ hít vào sang thở ra
念         = bấm nút tại điểm chuyển
彌陀佛     = thở ra
```

Khoảng thời gian giữa hai lần bấm liên tiếp trong cùng một phiên được xem là thời gian của một chu kỳ hô hấp-niệm Phật.

Các phân tích chính bao gồm:

- số lần niệm;
- số phiên thực hành;
- thời gian thực hành;
- chu kỳ hô hấp;
- respiratory rate;
- respiratory-cycle variability;
- xu hướng trong phiên;
- xu hướng theo ngày;
- các khoảng bất thường hoặc gián đoạn;
- chất lượng dữ liệu sau QC.

---

# 2. Tìm file dữ liệu mới nhất

```{r}
#| label: find-data

data_dir <- here(
  "tai_lieu_ban_to_chuc",
  "data"
)

if (!dir.exists(data_dir)) {
  stop(
    "Không tìm thấy thư mục data: ",
    data_dir
  )
}

csv_files <- list.files(
  data_dir,
  pattern = "^breath_chant_research.*\\.csv$",
  full.names = TRUE
)

if (length(csv_files) == 0) {
  stop(
    "Không tìm thấy file breath_chant_research*.csv"
  )
}

file_info <- file.info(
  csv_files
)

latest_file <- rownames(
  file_info
)[
  which.max(
    file_info$mtime
  )
]

latest_file_name <- basename(
  latest_file
)

latest_file_time <- file.info(
  latest_file
)$mtime
```

File được chọn tự động:

```{r}
#| results: asis

cat(
  "**File:** `",
  latest_file_name,
  "`  \n",
  "**Cập nhật:** ",
  format(
    latest_file_time,
    "%Y-%m-%d %H:%M:%S"
  ),
  sep = ""
)
```

---

# 3. Đọc dữ liệu

```{r}
#| label: read-data

raw <- readr::read_csv(
  latest_file,
  show_col_types = FALSE,
  progress = FALSE
) |>
  janitor::clean_names()
```

Nếu chưa cài `janitor`, chạy một lần trong Console:

```r
install.packages("janitor")
```

```{r}
#| label: inspect-data

n_rows <- nrow(raw)
n_cols <- ncol(raw)

date_min <- raw |>
  summarise(
    x = min(
      as.Date(date),
      na.rm = TRUE
    )
  ) |>
  pull(x)

date_max <- raw |>
  summarise(
    x = max(
      as.Date(date),
      na.rm = TRUE
    )
  ) |>
  pull(x)
```

Tổng dữ liệu:

```{r}
#| results: asis

cat(
  "- Số dòng: **",
  comma(n_rows),
  "**  \n",
  "- Số biến: **",
  comma(n_cols),
  "**  \n",
  "- Từ ngày: **",
  format(date_min, "%Y-%m-%d"),
  "**  \n",
  "- Đến ngày: **",
  format(date_max, "%Y-%m-%d"),
  "**",
  sep = ""
)
```

---

# 4. Chuẩn hóa biến

```{r}
#| label: prepare-data

d <- raw |>
  mutate(

    date =
      as.Date(date),

    datetime =
      ymd_hms(
        datetime,
        quiet = TRUE
      ),

    timestamp_ms =
      as.numeric(
        timestamp_ms
      ),

    study_eligible =
      as.numeric(
        study_eligible
      ),

    analysis_valid =
      as.numeric(
        analysis_valid
      ),

    exclude_from_resp_analysis =
      as.numeric(
        exclude_from_resp_analysis
      ),

    is_breath_chant_cycle =
      as.numeric(
        is_breath_chant_cycle
      ),

    respiratory_cycle_s =
      as.numeric(
        respiratory_cycle_s
      ),

    respiratory_rate_bpm =
      as.numeric(
        respiratory_rate_bpm
      ),

    clean_respiratory_cycle_s =
      as.numeric(
        clean_respiratory_cycle_s
      ),

    clean_respiratory_rate_bpm =
      as.numeric(
        clean_respiratory_rate_bpm
      ),

    local_median_cycle_s =
      as.numeric(
        local_median_cycle_s
      ),

    suspected_missed_cycles =
      as.numeric(
        suspected_missed_cycles
      ),

    hour =
      as.numeric(
        hour
      )
  )
```

---

# 5. Tạo bộ dữ liệu nghiên cứu sạch

## 5.1. Toàn bộ marker nghiên cứu

```{r}
study <- d |>
  filter(
    study_eligible == 1,
    is_breath_chant_cycle == 1
  )
```

## 5.2. Chu kỳ hô hấp hợp lệ sau QC

```{r}
clean <- study |>
  filter(
    analysis_valid == 1,
    !is.na(
      clean_respiratory_cycle_s
    ),
    !is.na(
      clean_respiratory_rate_bpm
    )
  )
```

## 5.3. Khoảng bị loại

```{r}
excluded <- study |>
  filter(
    analysis_valid == 0
  )
```

---


# PHẦN I. Báo cáo thực hành Niệm Phật

Phần này ưu tiên trả lời các câu hỏi thực hành:

- hôm nay đã niệm bao nhiêu lần;
- niệm vào những thời điểm nào;
- duy trì được bao nhiêu phiên;
- thời gian thực hành thực tế;
- xu hướng tăng hay giảm theo ngày;
- mức độ đều đặn;
- các khoảng gián đoạn trong dòng niệm;
- khả năng duy trì liên tục một chuỗi niệm;
- mức tiến bộ so với chính những ngày trước;
- mục tiêu phấn đấu tiếp theo.

> **Lưu ý:** dữ liệu chỉ cho phép xây dựng một **chỉ số duy trì dòng niệm / continuity proxy** từ các khoảng gián đoạn. Chỉ số này **không phải thang đo chánh niệm đã được chuẩn hóa**, vì ứng dụng không trực tiếp đo trạng thái tâm, mức tỉnh giác hay nội dung tạp niệm.

```{r}
#| label: chanting-report-data

# ------------------------------------------------------------
# Các action được xem là có đóng góp vào tổng số niệm
# ------------------------------------------------------------

chant_events <- d |>
  filter(
    action_normalized %in%
      c(
        "breath_chant_cycle",
        "bulk_chant_add"
      ),
    !is.na(date)
  ) |>
  mutate(
    chant_amount =
      case_when(
        action_normalized == "breath_chant_cycle" ~ 1,
        action_normalized == "bulk_chant_add" ~ pmax(amount, 0, na.rm = TRUE),
        TRUE ~ 0
      )
  )

# Marker bấm từng niệm, dùng cho phân tích continuity
chant_markers <- study |>
  arrange(timestamp_ms)

# ------------------------------------------------------------
# Daily chanting summary
# ------------------------------------------------------------

chant_daily <- chant_events |>
  group_by(date) |>
  summarise(
    chants =
      sum(
        chant_amount,
        na.rm = TRUE
      ),
    .groups = "drop"
  )

marker_daily <- chant_markers |>
  group_by(date) |>
  summarise(
    observed_markers = n(),
    sessions =
      n_distinct(
        qc_session_id,
        na.rm = TRUE
      ),
    first_chant =
      suppressWarnings(
        min(
          datetime,
          na.rm = TRUE
        )
      ),
    last_chant =
      suppressWarnings(
        max(
          datetime,
          na.rm = TRUE
        )
      ),
    valid_intervals =
      sum(
        analysis_valid == 1,
        na.rm = TRUE
      ),
    possible_missed =
      sum(
        exclusion_reason ==
          "possible_missed_cycles",
        na.rm = TRUE
      ),
    long_pauses =
      sum(
        exclusion_reason ==
          "long_interruption_new_session",
        na.rm = TRUE
      ),
    .groups = "drop"
  )

# ------------------------------------------------------------
# Active practice time by session
# ------------------------------------------------------------

chant_session <- chant_markers |>
  filter(
    !is.na(
      qc_session_id
    )
  ) |>
  group_by(
    date,
    qc_session_id
  ) |>
  arrange(
    timestamp_ms,
    .by_group = TRUE
  ) |>
  summarise(
    start_time =
      first(datetime),
    end_time =
      last(datetime),
    markers =
      n(),
    valid_intervals =
      sum(
        analysis_valid == 1,
        na.rm = TRUE
      ),
    interruptions =
      sum(
        exclusion_reason ==
          "possible_missed_cycles",
        na.rm = TRUE
      ),
    duration_min =
      as.numeric(
        difftime(
          end_time,
          start_time,
          units = "mins"
        )
      ),
    .groups = "drop"
  )

active_daily <- chant_session |>
  group_by(date) |>
  summarise(
    active_minutes =
      sum(
        duration_min,
        na.rm = TRUE
      ),
    .groups = "drop"
  )

# ------------------------------------------------------------
# Ghép summary theo ngày
# ------------------------------------------------------------

practice_daily <- chant_daily |>
  full_join(
    marker_daily,
    by = "date"
  ) |>
  full_join(
    active_daily,
    by = "date"
  ) |>
  arrange(date) |>
  mutate(
    across(
      c(
        chants,
        observed_markers,
        sessions,
        valid_intervals,
        possible_missed,
        long_pauses,
        active_minutes
      ),
      ~ replace_na(.x, 0)
    ),

    # Chỉ tính gián đoạn bên trong dòng niệm.
    # Không xem session_start là "mất chánh niệm".
    continuity_denominator =
      valid_intervals +
      possible_missed,

    continuity_pct =
      if_else(
        continuity_denominator > 0,
        100 *
          valid_intervals /
          continuity_denominator,
        NA_real_
      ),

    chants_per_active_min =
      if_else(
        active_minutes > 0,
        chants /
          active_minutes,
        NA_real_
      ),

    rolling_3d_chants =
      slider::slide_dbl(
        chants,
        mean,
        .before = 2,
        .complete = FALSE,
        na.rm = TRUE
      ),

    rolling_7d_chants =
      slider::slide_dbl(
        chants,
        mean,
        .before = 6,
        .complete = FALSE,
        na.rm = TRUE
      ),

    cumulative_chants =
      cumsum(chants),

    day_index =
      row_number()
  )

# ------------------------------------------------------------
# Personal best + mục tiêu gợi ý
# Không phải chuẩn tôn giáo; chỉ là mục tiêu kỹ thuật cá nhân.
# Mục tiêu kế tiếp = personal best + 1 vòng 21 niệm.
# ------------------------------------------------------------

personal_best <-
  if (
    nrow(practice_daily) > 0
  ) {
    max(
      practice_daily$chants,
      na.rm = TRUE
    )
  } else {
    NA_real_
  }

next_goal <-
  if (
    is.finite(personal_best)
  ) {
    ceiling(
      personal_best /
        21
    ) *
      21 +
      21
  } else {
    NA_real_
  }

# ------------------------------------------------------------
# Streak ngày có niệm
# Chỉ tính các ngày có record; các ngày hoàn toàn không có file
# không thể suy ra chắc chắn là "không niệm".
# ------------------------------------------------------------

practice_daily <- practice_daily |>
  mutate(
    observed_day =
      chants > 0
  )

# ------------------------------------------------------------
# Longest clean run trong từng session
# ------------------------------------------------------------

run_summary <- chant_markers |>
  filter(
    !is.na(
      qc_session_id
    )
  ) |>
  group_by(
    date,
    qc_session_id
  ) |>
  arrange(
    timestamp_ms,
    .by_group = TRUE
  ) |>
  mutate(
    clean_link =
      analysis_valid == 1,

    run_group =
      cumsum(
        !clean_link
      )
  ) |>
  filter(
    clean_link
  ) |>
  count(
    date,
    qc_session_id,
    run_group,
    name = "consecutive_valid_intervals"
  ) |>
  mutate(
    consecutive_chants =
      consecutive_valid_intervals + 1
  ) |>
  group_by(
    date,
    qc_session_id
  ) |>
  summarise(
    longest_continuous_chants =
      max(
        consecutive_chants,
        na.rm = TRUE
      ),
    .groups = "drop"
  )

daily_longest_run <- run_summary |>
  group_by(date) |>
  summarise(
    longest_continuous_chants =
      max(
        longest_continuous_chants,
        na.rm = TRUE
      ),
    .groups = "drop"
  )

practice_daily <- practice_daily |>
  left_join(
    daily_longest_run,
    by = "date"
  ) |>
  mutate(
    longest_continuous_chants =
      replace_na(
        longest_continuous_chants,
        1
      )
  )
```

## I.1. Tóm tắt thực hành hiện tại

```{r}
#| label: chanting-overview
#| results: asis

if (
  nrow(practice_daily) > 0
) {

  latest_day <-
    practice_daily |>
    slice_tail(
      n = 1
    )

  total_chants <-
    sum(
      practice_daily$chants,
      na.rm = TRUE
    )

  total_sessions <-
    sum(
      practice_daily$sessions,
      na.rm = TRUE
    )

  total_active_min <-
    sum(
      practice_daily$active_minutes,
      na.rm = TRUE
    )

  best_day_row <-
    practice_daily |>
    slice_max(
      chants,
      n = 1,
      with_ties = FALSE
    )

  mean_continuity <-
    practice_daily |>
    summarise(
      x =
        weighted.mean(
          continuity_pct,
          pmax(
            continuity_denominator,
            1
          ),
          na.rm = TRUE
        )
    ) |>
    pull(x)

  cat(
    "- **Tổng số niệm ghi nhận:** ",
    comma(total_chants),
    "  \n",
    "- **Số ngày có dữ liệu thực hành:** ",
    nrow(practice_daily),
    "  \n",
    "- **Tổng số phiên:** ",
    total_sessions,
    "  \n",
    "- **Thời gian thực hành chủ động ghi nhận:** ",
    round(total_active_min, 1),
    " phút  \n",
    "- **Ngày niệm nhiều nhất:** ",
    format(
      best_day_row$date,
      "%d-%m-%Y"
    ),
    " — **",
    comma(
      best_day_row$chants
    ),
    " niệm**  \n",
    "- **Chuỗi niệm liên tục dài nhất:** ",
    max(
      practice_daily$
        longest_continuous_chants,
      na.rm = TRUE
    ),
    " niệm  \n",
    "- **Chỉ số duy trì dòng niệm trung bình:** ",
    ifelse(
      is.finite(
        mean_continuity
      ),
      paste0(
        round(
          mean_continuity,
          1
        ),
        "%"
      ),
      "chưa đủ dữ liệu"
    ),
    "  \n",
    "- **Mục tiêu kỹ thuật gợi ý kế tiếp:** ",
    ifelse(
      is.finite(
        next_goal
      ),
      paste0(
        comma(next_goal),
        " niệm/ngày"
      ),
      "chưa đủ dữ liệu"
    ),
    sep = ""
  )

}
```

Mục tiêu kỹ thuật ở trên chỉ dùng để theo dõi **tiến bộ so với chính mình**: lấy mức cao nhất đã đạt và cộng thêm một vòng 21 niệm. Nó không phải tiêu chuẩn tôn giáo hay thước đo giá trị của buổi hành trì.

---

## I.2. Bảng theo dõi Niệm Phật từng ngày

```{r}
#| label: chanting-daily-table

practice_daily |>
  transmute(
    Ngay =
      format(
        date,
        "%d-%m-%Y"
      ),

    So_niem =
      chants,

    So_phien =
      sessions,

    Phut_thuc_hanh =
      round(
        active_minutes,
        1
      ),

    Niem_moi_phut =
      round(
        chants_per_active_min,
        1
      ),

    Gian_doan =
      possible_missed,

    Tam_nghi_dai =
      long_pauses,

    Duy_tri_dong_niem_pct =
      round(
        continuity_pct,
        1
      ),

    Chuoi_lien_tuc_dai_nhat =
      longest_continuous_chants,

    TB_7_ngay =
      round(
        rolling_7d_chants,
        1
      ),

    Tich_luy =
      cumulative_chants
  ) |>
  flextable() |>
  set_header_labels(
    Ngay =
      "Ngày",
    So_niem =
      "Số niệm",
    So_phien =
      "Phiên",
    Phut_thuc_hanh =
      "Phút",
    Niem_moi_phut =
      "Niệm/phút",
    Gian_doan =
      "Gián đoạn",
    Tam_nghi_dai =
      "Tạm nghỉ dài",
    Duy_tri_dong_niem_pct =
      "Duy trì (%)",
    Chuoi_lien_tuc_dai_nhat =
      "Chuỗi dài nhất",
    TB_7_ngay =
      "TB 7 ngày",
    Tich_luy =
      "Tích lũy"
  ) |>
  autofit()
```

---

## I.3. Xu hướng số lần niệm theo ngày

```{r}
#| label: chanting-daily-trend
#| fig-width: 10
#| fig-height: 5

ggplot(
  practice_daily,
  aes(
    x = date,
    y = chants
  )
) +
  geom_col(
    alpha = 0.55
  ) +
  geom_line(
    aes(
      y =
        rolling_7d_chants,
      group = 1
    ),
    linewidth = 1
  ) +
  geom_point(
    aes(
      y =
        rolling_7d_chants
    ),
    size = 2
  ) +
  {
    if (
      is.finite(
        next_goal
      )
    ) {
      geom_hline(
        yintercept =
          next_goal,
        linetype = 2
      )
    }
  } +
  labs(
    title =
      "Xu hướng số lần niệm Phật",
    subtitle =
      "Cột: số niệm trong ngày | Đường: trung bình trượt 7 ngày",
    x = NULL,
    y =
      "Số lần niệm"
  )
```

---

## I.4. Tổng số niệm tích lũy

```{r}
#| label: cumulative-chant
#| fig-width: 10
#| fig-height: 5

practice_daily |>
  ggplot(
    aes(
      x = date,
      y = cumulative_chants
    )
  ) +
  geom_line(
    linewidth = 1
  ) +
  geom_point(
    size = 2
  ) +
  labs(
    title =
      "Tổng số niệm tích lũy",
    subtitle =
      "Đường tích lũy chỉ tăng khi có thêm dữ liệu thực hành",
    x = NULL,
    y =
      "Số niệm tích lũy"
  )
```

---

## I.5. Mức độ đều đặn và số phiên thực hành

```{r}
#| label: sessions-trend
#| fig-width: 10
#| fig-height: 5

practice_daily |>
  ggplot(
    aes(
      x = date,
      y = sessions
    )
  ) +
  geom_col() +
  geom_point() +
  labs(
    title =
      "Số phiên Niệm Phật mỗi ngày",
    x = NULL,
    y =
      "Số phiên"
  )
```

Số phiên nhiều hơn không nhất thiết tốt hơn hay kém hơn. Chỉ số này giúp nhận biết **mẫu thực hành**: tập trung vào vài phiên dài hay chia thành nhiều phiên ngắn trong ngày.

---

## I.6. Thời lượng thực hành theo ngày

```{r}
#| label: active-practice-time
#| fig-width: 10
#| fig-height: 5

practice_daily |>
  ggplot(
    aes(
      x = date,
      y =
        active_minutes
    )
  ) +
  geom_col() +
  geom_line(
    aes(
      group = 1
    )
  ) +
  geom_point() +
  labs(
    title =
      "Thời gian thực hành chủ động theo ngày",
    subtitle =
      "Tổng thời gian của các phiên có marker niệm",
    x = NULL,
    y =
      "Phút"
  )
```

---

## I.7. Phân bố thời điểm niệm trong ngày

```{r}
#| label: chanting-by-hour

chant_hourly <- chant_markers |>
  count(
    hour,
    name =
      "chants"
  ) |>
  complete(
    hour = 0:23,
    fill =
      list(
        chants = 0
      )
  )
```

```{r}
#| fig-width: 10
#| fig-height: 5

chant_hourly |>
  ggplot(
    aes(
      x = hour,
      y = chants
    )
  ) +
  geom_col() +
  scale_x_continuous(
    breaks = 0:23
  ) +
  labs(
    title =
      "Phân bố Niệm Phật theo giờ trong ngày",
    subtitle =
      "Cho biết những khung giờ thực hành thường xuyên nhất",
    x =
      "Giờ",
    y =
      "Số marker niệm"
  )
```

---

## I.8. Duy trì dòng niệm và gián đoạn

Ứng dụng không đo trực tiếp **chánh niệm** theo nghĩa tâm lý học hay Phật học. Tuy nhiên, protocol có thể tạo một chỉ dấu hành vi đơn giản:

```text
Duy trì dòng niệm (%)
=
số khoảng niệm liên tục hợp lệ
/
(số khoảng hợp lệ + số khoảng nghi bỏ lỡ niệm)
× 100
```

Nếu một khoảng được gắn `possible_missed_cycles`, dữ liệu cho thấy dòng marker đã bị gián đoạn; nguyên nhân có thể là tạp niệm, chủ động dừng niệm, làm việc khác hoặc đơn giản là không bấm. Vì vậy nên diễn giải là **continuity of practice**, không đồng nhất với mức chánh niệm.

```{r}
#| label: continuity-trend
#| fig-width: 10
#| fig-height: 5

practice_daily |>
  filter(
    is.finite(
      continuity_pct
    )
  ) |>
  ggplot(
    aes(
      x = date,
      y =
        continuity_pct
    )
  ) +
  geom_line(
    linewidth = 1
  ) +
  geom_point(
    size = 2
  ) +
  coord_cartesian(
    ylim = c(
      0,
      100
    )
  ) +
  labs(
    title =
      "Mức duy trì dòng niệm theo ngày",
    subtitle =
      "Chỉ số hành vi của sự liên tục, không phải thang đo chánh niệm chuẩn hóa",
    x = NULL,
    y =
      "Duy trì (%)"
  )
```

---

## I.9. Chuỗi niệm liên tục dài nhất

```{r}
#| label: longest-run
#| fig-width: 10
#| fig-height: 5

practice_daily |>
  ggplot(
    aes(
      x = date,
      y =
        longest_continuous_chants
    )
  ) +
  geom_col() +
  geom_point() +
  labs(
    title =
      "Chuỗi niệm liên tục dài nhất mỗi ngày",
    subtitle =
      "Một cách theo dõi khả năng duy trì thực hành không bị gián đoạn",
    x = NULL,
    y =
      "Số niệm liên tục"
  )
```

---

## I.10. Các phiên thực hành

```{r}
#| label: chanting-session-table

chant_session |>
  left_join(
    run_summary |>
      select(
        date,
        qc_session_id,
        longest_continuous_chants
      ),
    by =
      c(
        "date",
        "qc_session_id"
      )
  ) |>
  transmute(
    Ngay =
      format(
        date,
        "%d-%m-%Y"
      ),
    Phien =
      qc_session_id,
    So_niem =
      markers,
    Phut =
      round(
        duration_min,
        2
      ),
    Khoang_hop_le =
      valid_intervals,
    Gian_doan =
      interruptions,
    Chuoi_lien_tuc =
      replace_na(
        longest_continuous_chants,
        1
      )
  ) |>
  flextable() |>
  set_header_labels(
    Ngay =
      "Ngày",
    Phien =
      "Phiên",
    So_niem =
      "Số niệm",
    Phut =
      "Phút",
    Khoang_hop_le =
      "Khoảng hợp lệ",
    Gian_doan =
      "Gián đoạn",
    Chuoi_lien_tuc =
      "Chuỗi liên tục"
  ) |>
  autofit()
```

---

## I.11. Xu hướng tiến bộ cá nhân

```{r}
#| label: chanting-progress
#| results: asis

if (
  nrow(practice_daily) >= 2
) {

  chant_model <-
    lm(
      chants ~
        day_index,
      data =
        practice_daily
    )

  chant_slope <-
    unname(
      coef(
        chant_model
      )[["day_index"]]
    )

  continuity_model_data <-
    practice_daily |>
    filter(
      is.finite(
        continuity_pct
      )
    )

  continuity_slope <-
    if (
      nrow(
        continuity_model_data
      ) >= 2
    ) {
      unname(
        coef(
          lm(
            continuity_pct ~
              day_index,
            data =
              continuity_model_data
          )
        )[["day_index"]]
      )
    } else {
      NA_real_
    }

  cat(
    "- Xu hướng số niệm: **",
    ifelse(
      chant_slope > 0,
      "tăng",
      ifelse(
        chant_slope < 0,
        "giảm",
        "ổn định"
      )
    ),
    "**; hệ số thay đổi khoảng **",
    round(
      chant_slope,
      1
    ),
    " niệm/ngày quan sát**.  \n",
    "- Xu hướng duy trì dòng niệm: **",
    ifelse(
      !is.finite(
        continuity_slope
      ),
      "chưa đủ dữ liệu",
      ifelse(
        continuity_slope > 0,
        "tăng",
        ifelse(
          continuity_slope < 0,
          "giảm",
          "ổn định"
        )
      )
    ),
    "**",
    ifelse(
      is.finite(
        continuity_slope
      ),
      paste0(
        "; thay đổi khoảng ",
        round(
          continuity_slope,
          2
        ),
        " điểm %/ngày quan sát."
      ),
      "."
    ),
    sep = ""
  )

} else {

  cat(
    "Hiện mới có một ngày nghiên cứu, vì vậy **chưa nên kết luận xu hướng tiến bộ theo ngày**. Khi có thêm nhiều ngày, phần này sẽ tự động tính xu hướng."
  )

}
```

Các hệ số xu hướng chỉ mô tả sự thay đổi theo dữ liệu quan sát. Chúng không chứng minh nguyên nhân và không nên dùng để đánh giá phẩm chất tu tập.

---

## I.12. Gợi ý phấn đấu dựa trên dữ liệu cá nhân

```{r}
#| label: chanting-goal
#| results: asis

if (
  nrow(practice_daily) > 0
) {

  last_row <-
    practice_daily |>
    slice_tail(
      n = 1
    )

  cat(
    "**Mức hiện tại:** ",
    comma(
      last_row$chants
    ),
    " niệm trong ngày dữ liệu mới nhất.  \n",
    "**Personal best:** ",
    comma(
      personal_best
    ),
    " niệm/ngày.  \n",
    "**Mốc phấn đấu kế tiếp:** ",
    comma(
      next_goal
    ),
    " niệm/ngày — tương đương tăng thêm ít nhất một vòng 21 so với mốc cao nhất hiện tại.  \n\n",
    "Ưu tiên nên là **đều đặn + liên tục + thực hành đúng protocol**, thay vì chỉ tăng số lượng.",
    sep = ""
  )

}
```

---

# PHẦN II. Hô hấp trong quá trình Niệm Phật

Phần tiếp theo sử dụng các marker đã qua QC để mô tả chu kỳ hô hấp, respiratory rate và respiratory-cycle variability. Dữ liệu hô hấp chính chỉ sử dụng `study_eligible == 1` và `analysis_valid == 1`.


# 6. Chất lượng dữ liệu

```{r}
qc_summary <- tibble(

  chi_so = c(
    "Tổng marker nghiên cứu",
    "Chu kỳ hợp lệ",
    "Khoảng bị loại",
    "Tỷ lệ hợp lệ",
    "Số phiên QC",
    "Số ngày có dữ liệu"
  ),

  gia_tri = c(

    nrow(study),

    nrow(clean),

    nrow(excluded),

    ifelse(
      nrow(study) > 0,
      paste0(
        round(
          100 *
            nrow(clean) /
            nrow(study),
          1
        ),
        "%"
      ),
      NA
    ),

    n_distinct(
      study$qc_session_id,
      na.rm = TRUE
    ),

    n_distinct(
      study$date,
      na.rm = TRUE
    )
  )
)
```

```{r}
#| label: qc-table

qc_summary |>
  flextable() |>
  autofit()
```

---

# 7. Lý do loại dữ liệu

```{r}
exclude_table <- study |>
  filter(
    analysis_valid == 0
  ) |>
  count(
    exclusion_reason,
    sort = TRUE
  ) |>
  mutate(
    percent =
      n /
      sum(n) *
      100
  )
```

```{r}
exclude_table |>
  mutate(
    percent =
      sprintf(
        "%.1f%%",
        percent
      )
  ) |>
  flextable() |>
  autofit()
```

```{r}
#| fig-width: 8
#| fig-height: 4.5

exclude_table |>
  ggplot(
    aes(
      x = reorder(
        exclusion_reason,
        n
      ),
      y = n
    )
  ) +
  geom_col() +
  coord_flip() +
  labs(
    title = "Các nguyên nhân loại khỏi phân tích hô hấp",
    x = NULL,
    y = "Số khoảng"
  )
```

---

# 8. Thống kê chung hô hấp

```{r}
resp_summary <- clean |>
  summarise(

    n =
      n(),

    mean_cycle_s =
      mean(
        clean_respiratory_cycle_s,
        na.rm = TRUE
      ),

    median_cycle_s =
      median(
        clean_respiratory_cycle_s,
        na.rm = TRUE
      ),

    sd_cycle_s =
      sd(
        clean_respiratory_cycle_s,
        na.rm = TRUE
      ),

    cv_cycle_pct =
      sd_cycle_s /
      mean_cycle_s *
      100,

    mean_rr_bpm =
      mean(
        clean_respiratory_rate_bpm,
        na.rm = TRUE
      ),

    median_rr_bpm =
      median(
        clean_respiratory_rate_bpm,
        na.rm = TRUE
      ),

    sd_rr_bpm =
      sd(
        clean_respiratory_rate_bpm,
        na.rm = TRUE
      ),

    min_rr_bpm =
      min(
        clean_respiratory_rate_bpm,
        na.rm = TRUE
      ),

    max_rr_bpm =
      max(
        clean_respiratory_rate_bpm,
        na.rm = TRUE
      )
  )
```

```{r}
resp_summary |>
  pivot_longer(
    everything(),
    names_to = "Chi_so",
    values_to = "Gia_tri"
  ) |>
  mutate(
    Gia_tri =
      round(
        Gia_tri,
        3
      )
  ) |>
  flextable() |>
  autofit()
```

---

# 9. Phân bố thời gian chu kỳ hô hấp

```{r}
#| fig-width: 8
#| fig-height: 5

clean |>
  ggplot(
    aes(
      x =
        clean_respiratory_cycle_s
    )
  ) +
  geom_histogram(
    bins = 30
  ) +
  geom_vline(
    xintercept =
      median(
        clean$
          clean_respiratory_cycle_s,
        na.rm = TRUE
      ),
    linetype = 2
  ) +
  labs(
    title =
      "Phân bố thời gian một chu kỳ hô hấp-niệm Phật",
    x =
      "Thời gian chu kỳ (giây)",
    y =
      "Tần số"
  )
```

---

# 10. Phân bố respiratory rate

```{r}
#| fig-width: 8
#| fig-height: 5

clean |>
  ggplot(
    aes(
      x =
        clean_respiratory_rate_bpm
    )
  ) +
  geom_histogram(
    bins = 30
  ) +
  geom_vline(
    xintercept =
      median(
        clean$
          clean_respiratory_rate_bpm,
        na.rm = TRUE
      ),
    linetype = 2
  ) +
  labs(
    title =
      "Phân bố nhịp chu kỳ hô hấp-niệm Phật",
    x =
      "Chu kỳ/phút",
    y =
      "Tần số"
  )
```

---

# 11. Respiratory rate theo thời gian

```{r}
#| fig-width: 10
#| fig-height: 5

clean |>
  ggplot(
    aes(
      x = datetime,
      y =
        clean_respiratory_rate_bpm
    )
  ) +
  geom_line(
    alpha = 0.55
  ) +
  geom_point(
    size = 1,
    alpha = 0.6
  ) +
  geom_smooth(
    method = "loess",
    se = FALSE
  ) +
  labs(
    title =
      "Biến thiên nhịp hô hấp-niệm Phật theo thời gian",
    x = NULL,
    y =
      "Chu kỳ/phút"
  )
```

---

# 12. Thời gian chu kỳ theo thời gian

```{r}
#| fig-width: 10
#| fig-height: 5

clean |>
  ggplot(
    aes(
      x = datetime,
      y =
        clean_respiratory_cycle_s
    )
  ) +
  geom_line(
    alpha = 0.55
  ) +
  geom_point(
    size = 1,
    alpha = 0.6
  ) +
  geom_smooth(
    method = "loess",
    se = FALSE
  ) +
  labs(
    title =
      "Thời gian chu kỳ hô hấp-niệm Phật theo thời gian",
    x = NULL,
    y =
      "Chu kỳ (giây)"
  )
```

---

# 13. Phân tích theo phiên

```{r}
session_summary <- study |>
  filter(
    !is.na(
      qc_session_id
    )
  ) |>
  group_by(
    date,
    qc_session_id
  ) |>
  summarise(

    start_time =
      min(
        datetime,
        na.rm = TRUE
      ),

    end_time =
      max(
        datetime,
        na.rm = TRUE
      ),

    total_markers =
      n(),

    valid_intervals =
      sum(
        analysis_valid == 1,
        na.rm = TRUE
      ),

    excluded_intervals =
      sum(
        analysis_valid == 0,
        na.rm = TRUE
      ),

    mean_cycle_s =
      mean(
        clean_respiratory_cycle_s,
        na.rm = TRUE
      ),

    median_cycle_s =
      median(
        clean_respiratory_cycle_s,
        na.rm = TRUE
      ),

    sd_cycle_s =
      sd(
        clean_respiratory_cycle_s,
        na.rm = TRUE
      ),

    cv_cycle_pct =
      sd_cycle_s /
      mean_cycle_s *
      100,

    mean_rr_bpm =
      mean(
        clean_respiratory_rate_bpm,
        na.rm = TRUE
      ),

    median_rr_bpm =
      median(
        clean_respiratory_rate_bpm,
        na.rm = TRUE
      ),

    duration_min =
      as.numeric(
        difftime(
          end_time,
          start_time,
          units = "mins"
        )
      ),

    .groups = "drop"
  ) |>
  mutate(
    across(
      where(is.numeric),
      ~ round(.x, 3)
    )
  )
```

```{r}
session_summary |>
  select(
    date,
    qc_session_id,
    total_markers,
    valid_intervals,
    excluded_intervals,
    duration_min,
    mean_cycle_s,
    cv_cycle_pct,
    mean_rr_bpm
  ) |>
  flextable() |>
  autofit()
```

---

# 14. Respiratory rate trong từng phiên

```{r}
#| fig-width: 10
#| fig-height: 6

clean |>
  filter(
    !is.na(
      qc_session_id
    )
  ) |>
  group_by(
    qc_session_id
  ) |>
  mutate(
    breath_index =
      row_number()
  ) |>
  ungroup() |>
  ggplot(
    aes(
      x = breath_index,
      y =
        clean_respiratory_rate_bpm,
      group =
        qc_session_id
    )
  ) +
  geom_line(
    alpha = 0.6
  ) +
  facet_wrap(
    ~ qc_session_id,
    scales = "free_x"
  ) +
  labs(
    title =
      "Diễn tiến nhịp hô hấp trong từng phiên",
    x =
      "Thứ tự chu kỳ",
    y =
      "Chu kỳ/phút"
  )
```

---

# 15. Xu hướng nhịp thở trong phiên

```{r}
session_trend <- clean |>
  filter(
    !is.na(
      qc_session_id
    )
  ) |>
  group_by(
    qc_session_id
  ) |>
  arrange(
    timestamp_ms,
    .by_group = TRUE
  ) |>
  mutate(

    elapsed_min =
      (
        timestamp_ms -
        first(
          timestamp_ms
        )
      ) /
      60000

  ) |>
  summarise(

    n =
      n(),

    rr_start =
      first(
        clean_respiratory_rate_bpm
      ),

    rr_end =
      last(
        clean_respiratory_rate_bpm
      ),

    rr_change =
      rr_end -
      rr_start,

    rr_slope_bpm_min =
      if (
        n() >= 3 &&
        sd(
          elapsed_min,
          na.rm = TRUE
        ) > 0
      ) {

        coef(
          lm(
            clean_respiratory_rate_bpm ~
              elapsed_min
          )
        )[2]

      } else {

        NA_real_

      },

    .groups = "drop"
  )
```

```{r}
session_trend |>
  mutate(
    across(
      where(is.numeric),
      ~ round(.x, 3)
    )
  ) |>
  flextable() |>
  autofit()
```

Giải thích:

```text
rr_slope_bpm_min < 0
→ nhịp hô hấp có xu hướng chậm dần trong phiên

rr_slope_bpm_min > 0
→ nhịp hô hấp có xu hướng nhanh dần

rr_slope_bpm_min gần 0
→ tương đối ổn định
```

---

# 16. Respiratory-cycle variability theo phiên

```{r}
#| fig-width: 9
#| fig-height: 5

session_summary |>
  filter(
    is.finite(
      cv_cycle_pct
    )
  ) |>
  ggplot(
    aes(
      x = reorder(
        qc_session_id,
        cv_cycle_pct
      ),
      y = cv_cycle_pct
    )
  ) +
  geom_col() +
  coord_flip() +
  labs(
    title =
      "Biến thiên chu kỳ hô hấp theo phiên",
    x =
      "Phiên",
    y =
      "Coefficient of variation (%)"
  )
```

---

# 17. RMSSD của respiratory interval

RMSSD ở đây là **RMSSD của khoảng chu kỳ hô hấp**, không phải HRV.

```{r}
session_rmssd <- clean |>
  group_by(
    date,
    qc_session_id
  ) |>
  arrange(
    timestamp_ms,
    .by_group = TRUE
  ) |>
  summarise(

    n =
      n(),

    rmssd_cycle_s =
      if (
        n() >= 3
      ) {

        sqrt(
          mean(
            diff(
              clean_respiratory_cycle_s
            ) ^ 2,
            na.rm = TRUE
          )
        )

      } else {

        NA_real_

      },

    .groups = "drop"
  )
```

```{r}
session_rmssd |>
  mutate(
    rmssd_cycle_s =
      round(
        rmssd_cycle_s,
        4
      )
  ) |>
  flextable() |>
  autofit()
```

---

# 18. Phân tích theo ngày

```{r}
daily <- clean |>
  group_by(
    date
  ) |>
  summarise(

    valid_cycles =
      n(),

    sessions =
      n_distinct(
        qc_session_id
      ),

    mean_cycle_s =
      mean(
        clean_respiratory_cycle_s,
        na.rm = TRUE
      ),

    median_cycle_s =
      median(
        clean_respiratory_cycle_s,
        na.rm = TRUE
      ),

    sd_cycle_s =
      sd(
        clean_respiratory_cycle_s,
        na.rm = TRUE
      ),

    cv_cycle_pct =
      sd_cycle_s /
      mean_cycle_s *
      100,

    mean_rr_bpm =
      mean(
        clean_respiratory_rate_bpm,
        na.rm = TRUE
      ),

    median_rr_bpm =
      median(
        clean_respiratory_rate_bpm,
        na.rm = TRUE
      ),

    sd_rr_bpm =
      sd(
        clean_respiratory_rate_bpm,
        na.rm = TRUE
      ),

    rmssd_cycle_s =
      if (
        n() >= 3
      ) {

        sqrt(
          mean(
            diff(
              clean_respiratory_cycle_s
            ) ^ 2,
            na.rm = TRUE
          )
        )

      } else {

        NA_real_

      },

    .groups = "drop"
  ) |>
  arrange(
    date
  ) |>
  mutate(

    study_day =
      row_number(),

    rr_change_from_previous =
      mean_rr_bpm -
      lag(
        mean_rr_bpm
      ),

    cycle_change_from_previous =
      mean_cycle_s -
      lag(
        mean_cycle_s
      ),

    rolling_3d_rr =
      slider::slide_dbl(
        mean_rr_bpm,
        mean,
        .before = 2,
        .complete = FALSE,
        na.rm = TRUE
      ),

    rolling_7d_rr =
      slider::slide_dbl(
        mean_rr_bpm,
        mean,
        .before = 6,
        .complete = FALSE,
        na.rm = TRUE
      ),

    rolling_7d_cycle =
      slider::slide_dbl(
        mean_cycle_s,
        mean,
        .before = 6,
        .complete = FALSE,
        na.rm = TRUE
      )

  )
```

Nếu chưa cài `slider`:

```r
install.packages("slider")
```

---

# 19. Bảng tổng hợp theo ngày

```{r}
daily |>
  mutate(
    across(
      where(is.numeric),
      ~ round(.x, 3)
    )
  ) |>
  flextable() |>
  autofit()
```

---

# 20. Số lần niệm theo ngày

Dữ liệu niệm lấy từ toàn bộ marker nghiên cứu, không chỉ các khoảng được dùng phân tích hô hấp.

```{r}
chant_daily <- study |>
  count(
    date,
    name =
      "chant_cycles"
  )
```

```{r}
#| fig-width: 9
#| fig-height: 5

chant_daily |>
  ggplot(
    aes(
      x = date,
      y = chant_cycles
    )
  ) +
  geom_col() +
  geom_line(
    aes(
      group = 1
    )
  ) +
  geom_point() +
  labs(
    title =
      "Số chu kỳ niệm Phật theo ngày",
    x = NULL,
    y =
      "Số lần niệm"
  )
```

---

# 21. Nhịp hô hấp trung bình theo ngày

```{r}
#| fig-width: 9
#| fig-height: 5

daily |>
  ggplot(
    aes(
      x = date,
      y = mean_rr_bpm
    )
  ) +
  geom_line() +
  geom_point() +
  geom_smooth(
    method = "loess",
    se = FALSE
  ) +
  labs(
    title =
      "Xu hướng nhịp hô hấp-niệm Phật trung bình",
    x = NULL,
    y =
      "Chu kỳ/phút"
  )
```

---

# 22. Chu kỳ hô hấp trung bình theo ngày

```{r}
#| fig-width: 9
#| fig-height: 5

daily |>
  ggplot(
    aes(
      x = date,
      y = mean_cycle_s
    )
  ) +
  geom_line() +
  geom_point() +
  geom_smooth(
    method = "loess",
    se = FALSE
  ) +
  labs(
    title =
      "Xu hướng thời gian chu kỳ hô hấp-niệm Phật",
    x = NULL,
    y =
      "Giây/chu kỳ"
  )
```

---

# 23. Biến thiên hô hấp theo ngày

```{r}
#| fig-width: 9
#| fig-height: 5

daily |>
  ggplot(
    aes(
      x = date,
      y = cv_cycle_pct
    )
  ) +
  geom_line() +
  geom_point() +
  labs(
    title =
      "Respiratory-cycle variability theo ngày",
    subtitle =
      "Coefficient of variation của thời gian chu kỳ",
    x = NULL,
    y = "CV (%)"
  )
```

---

# 24. RMSSD respiratory interval theo ngày

```{r}
#| fig-width: 9
#| fig-height: 5

daily |>
  ggplot(
    aes(
      x = date,
      y = rmssd_cycle_s
    )
  ) +
  geom_line() +
  geom_point() +
  labs(
    title =
      "RMSSD của respiratory-cycle interval theo ngày",
    subtitle =
      "Đây là respiratory variability, không phải HRV",
    x = NULL,
    y = "RMSSD (giây)"
  )
```

---

# 25. Phân tích theo giờ trong ngày

```{r}
hourly <- clean |>
  group_by(
    hour
  ) |>
  summarise(

    n =
      n(),

    mean_cycle_s =
      mean(
        clean_respiratory_cycle_s,
        na.rm = TRUE
      ),

    mean_rr_bpm =
      mean(
        clean_respiratory_rate_bpm,
        na.rm = TRUE
      ),

    sd_rr_bpm =
      sd(
        clean_respiratory_rate_bpm,
        na.rm = TRUE
      ),

    .groups = "drop"
  )
```

```{r}
hourly |>
  mutate(
    across(
      where(is.numeric),
      ~ round(.x, 3)
    )
  ) |>
  flextable() |>
  autofit()
```

---

# 26. Respiratory rate theo giờ

```{r}
#| fig-width: 9
#| fig-height: 5

hourly |>
  ggplot(
    aes(
      x = hour,
      y = mean_rr_bpm
    )
  ) +
  geom_line() +
  geom_point() +
  scale_x_continuous(
    breaks = 0:23
  ) +
  labs(
    title =
      "Nhịp hô hấp-niệm Phật theo giờ trong ngày",
    x = "Giờ",
    y =
      "Chu kỳ/phút"
  )
```

---

# 27. Heatmap ngày × giờ

```{r}
heatmap_data <- clean |>
  group_by(
    date,
    hour
  ) |>
  summarise(

    n_cycles =
      n(),

    mean_rr_bpm =
      mean(
        clean_respiratory_rate_bpm,
        na.rm = TRUE
      ),

    .groups = "drop"
  )
```

```{r}
#| fig-width: 10
#| fig-height: 6

heatmap_data |>
  ggplot(
    aes(
      x = hour,
      y = factor(date),
      fill = mean_rr_bpm
    )
  ) +
  geom_tile() +
  scale_x_continuous(
    breaks = 0:23
  ) +
  labs(
    title =
      "Heatmap nhịp hô hấp-niệm Phật",
    x = "Giờ",
    y = "Ngày",
    fill =
      "Chu kỳ/phút"
  )
```

---

# 28. Khoảng gián đoạn nghi ngờ bỏ lỡ niệm

```{r}
missed <- study |>
  filter(
    exclusion_reason ==
      "possible_missed_cycles"
  ) |>
  select(
    date,
    datetime,
    qc_session_id,
    qc_gap_prev_marker_s,
    local_median_cycle_s,
    cycle_ratio_local,
    suspected_missed_cycles
  )
```

```{r}
if (
  nrow(missed) > 0
) {

  missed |>
    mutate(
      across(
        where(is.numeric),
        ~ round(.x, 3)
      )
    ) |>
    flextable() |>
    autofit()

} else {

  cat(
    "Không ghi nhận khoảng nào được phân loại là possible_missed_cycles."
  )

}
```

---

# 29. Số lần gián đoạn theo ngày

```{r}
interruptions_daily <- study |>
  mutate(
    interruption =
      exclusion_reason %in%
      c(
        "possible_missed_cycles",
        "long_interruption_new_session"
      )
  ) |>
  group_by(
    date
  ) |>
  summarise(

    total_markers =
      n(),

    interruptions =
      sum(
        interruption,
        na.rm = TRUE
      ),

    interruption_pct =
      interruptions /
      total_markers *
      100,

    .groups = "drop"
  )
```

```{r}
interruptions_daily |>
  mutate(
    interruption_pct =
      round(
        interruption_pct,
        2
      )
  ) |>
  flextable() |>
  autofit()
```

---

# 30. Xu hướng gián đoạn

```{r}
#| fig-width: 9
#| fig-height: 5

interruptions_daily |>
  ggplot(
    aes(
      x = date,
      y = interruption_pct
    )
  ) +
  geom_line() +
  geom_point() +
  labs(
    title =
      "Tỷ lệ gián đoạn trong thực hành theo ngày",
    x = NULL,
    y =
      "Khoảng gián đoạn (%)"
  )
```

---

# 31. Quan hệ giữa độ dài phiên và nhịp thở

```{r}
#| fig-width: 8
#| fig-height: 5

session_summary |>
  filter(
    is.finite(
      duration_min
    ),
    is.finite(
      mean_rr_bpm
    )
  ) |>
  ggplot(
    aes(
      x = duration_min,
      y = mean_rr_bpm
    )
  ) +
  geom_point(
    size = 2
  ) +
  geom_smooth(
    method = "lm",
    se = TRUE
  ) +
  labs(
    title =
      "Liên quan giữa thời lượng phiên và nhịp hô hấp",
    x =
      "Thời lượng phiên (phút)",
    y =
      "Nhịp hô hấp trung bình"
  )
```

---

# 32. Quan hệ giữa số chu kỳ và variability

```{r}
#| fig-width: 8
#| fig-height: 5

session_summary |>
  filter(
    is.finite(
      cv_cycle_pct
    )
  ) |>
  ggplot(
    aes(
      x = valid_intervals,
      y = cv_cycle_pct
    )
  ) +
  geom_point(
    size = 2
  ) +
  geom_smooth(
    method = "lm",
    se = TRUE
  ) +
  labs(
    title =
      "Số chu kỳ và respiratory-cycle variability",
    x =
      "Số chu kỳ hợp lệ",
    y =
      "CV chu kỳ (%)"
  )
```

---

# 33. Thống kê theo buổi trong ngày

```{r}
tod <- clean |>
  mutate(

    period =
      case_when(

        hour >= 5 &
          hour < 12 ~
          "Morning",

        hour >= 12 &
          hour < 18 ~
          "Afternoon",

        hour >= 18 &
          hour < 23 ~
          "Evening",

        TRUE ~
          "Night"

      ),

    period =
      factor(
        period,
        levels =
          c(
            "Morning",
            "Afternoon",
            "Evening",
            "Night"
          )
      )
  ) |>
  group_by(
    period
  ) |>
  summarise(

    n =
      n(),

    mean_cycle_s =
      mean(
        clean_respiratory_cycle_s,
        na.rm = TRUE
      ),

    mean_rr_bpm =
      mean(
        clean_respiratory_rate_bpm,
        na.rm = TRUE
      ),

    sd_rr_bpm =
      sd(
        clean_respiratory_rate_bpm,
        na.rm = TRUE
      ),

    .groups = "drop"
  )
```

```{r}
tod |>
  mutate(
    across(
      where(is.numeric),
      ~ round(.x, 3)
    )
  ) |>
  flextable() |>
  autofit()
```

---

# 34. Boxplot respiratory rate theo buổi

```{r}
#| fig-width: 8
#| fig-height: 5

clean |>
  mutate(

    period =
      case_when(

        hour >= 5 &
          hour < 12 ~
          "Morning",

        hour >= 12 &
          hour < 18 ~
          "Afternoon",

        hour >= 18 &
          hour < 23 ~
          "Evening",

        TRUE ~
          "Night"

      ),

    period =
      factor(
        period,
        levels =
          c(
            "Morning",
            "Afternoon",
            "Evening",
            "Night"
          )
      )

  ) |>
  ggplot(
    aes(
      x = period,
      y =
        clean_respiratory_rate_bpm
    )
  ) +
  geom_boxplot() +
  labs(
    title =
      "Respiratory rate theo thời điểm trong ngày",
    x = NULL,
    y =
      "Chu kỳ/phút"
  )
```

---

# 35. Rolling trend 3 ngày và 7 ngày

```{r}
#| fig-width: 9
#| fig-height: 5

daily |>
  select(
    date,
    mean_rr_bpm,
    rolling_3d_rr,
    rolling_7d_rr
  ) |>
  pivot_longer(
    -date,
    names_to =
      "series",
    values_to =
      "rr"
  ) |>
  ggplot(
    aes(
      x = date,
      y = rr,
      linetype = series
    )
  ) +
  geom_line() +
  geom_point() +
  labs(
    title =
      "Xu hướng respiratory rate",
    subtitle =
      "Quan sát hàng ngày và trung bình trượt",
    x = NULL,
    y =
      "Chu kỳ/phút",
    linetype = NULL
  )
```

---

# 36. Tóm tắt tự động

```{r}
#| label: automatic-summary
#| results: asis

if (
  nrow(clean) > 0
) {

  overall_mean_rr <-
    mean(
      clean$
        clean_respiratory_rate_bpm,
      na.rm = TRUE
    )

  overall_median_rr <-
    median(
      clean$
        clean_respiratory_rate_bpm,
      na.rm = TRUE
    )

  overall_mean_cycle <-
    mean(
      clean$
        clean_respiratory_cycle_s,
      na.rm = TRUE
    )

  overall_cv <-
    sd(
      clean$
        clean_respiratory_cycle_s,
      na.rm = TRUE
    ) /
    overall_mean_cycle *
    100

  cat(
    "Trong bộ dữ liệu nghiên cứu hiện tại có **",
    comma(nrow(clean)),
    " khoảng hô hấp hợp lệ** sau kiểm soát chất lượng. ",
    "Thời gian chu kỳ trung bình là **",
    round(
      overall_mean_cycle,
      2
    ),
    " giây**, tương ứng nhịp chu kỳ trung bình **",
    round(
      overall_mean_rr,
      2
    ),
    " lần/phút**; trung vị là **",
    round(
      overall_median_rr,
      2
    ),
    " lần/phút**. ",
    "Coefficient of variation của khoảng chu kỳ toàn bộ dữ liệu là **",
    round(
      overall_cv,
      2
    ),
    "%**.",
    sep = ""
  )

}
```

---

# 37. Ghi chú phương pháp

Các biến hô hấp trong báo cáo được suy ra từ **khoảng thời gian giữa hai marker cùng pha của chu kỳ hô hấp**.

Do đó:

```text
respiratory_cycle_s
=
thời điểm marker n
-
thời điểm marker n-1
```

và:

```text
respiratory_rate_bpm
=
60 / respiratory_cycle_s
```

Dữ liệu dùng cho phân tích chính:

```r
study_eligible == 1
analysis_valid == 1
```

và biến ưu tiên là:

```text
clean_respiratory_cycle_s
clean_respiratory_rate_bpm
```

thay vì các biến raw.

---

# 38. Lưu ý diễn giải

`session_rmssd_cycle_s`, `day_rmssd_cycle_s` hoặc RMSSD được tính trong báo cáo này là **variability của respiratory-cycle interval**.

Không diễn giải các chỉ số này là HRV.

Dữ liệu cũng phản ánh **hô hấp trong quá trình thực hành niệm Phật theo protocol**, không phải phép đo hô hấp tự nhiên lúc nghỉ.

Các kết quả hiện tại phù hợp cho:

- theo dõi longitudinal;
- mô tả intra-individual variation;
- nghiên cứu N-of-1;
- phân tích thay đổi trong phiên;
- phân tích thay đổi theo ngày;
- xây dựng giả thuyết nghiên cứu.

Không nên sử dụng riêng các biến này để chẩn đoán hoặc tiên lượng bệnh lý.

---

# 39. Session info

```{r}
sessionInfo()
```