---
title: "Báo cáo Niệm Phật và Hô hấp"
subtitle: "Phân tích dữ liệu breath-by-breath theo thời gian"
author: "Đỗ Thanh Liêm"
date: today
lang: vi
format:
  html:
    toc: true
    toc-depth: 3
    number-sections: true
    code-fold: true
    code-summary: "Xem code R"
  docx:
    toc: true
    number-sections: true
execute:
  echo: false
  warning: false
  message: false
  error: false
---

```{r}
#| label: setup

library(tidyverse)
library(ggplot2)
library(flextable)
library(here)
library(lubridate)
library(scales)

theme_set(
  theme_minimal(
    base_size = 12
  )
)

options(
  dplyr.summarise.inform = FALSE,
  scipen = 999
)
```

# 1. Mục tiêu

Báo cáo này phân tích dữ liệu thu thập từ ứng dụng **念佛**, trong đó mỗi lần bấm nút `念` được sử dụng như một marker của một chu kỳ niệm Phật kết hợp hô hấp.

Quy ước thực hành:

``` text
南無       = hít vào
阿         = thời điểm chuyển từ hít vào sang thở ra
念         = bấm nút tại điểm chuyển
彌陀佛     = thở ra
```

Khoảng thời gian giữa hai lần bấm liên tiếp trong cùng một phiên được xem là thời gian của một chu kỳ hô hấp-niệm Phật.

Các phân tích chính bao gồm:

-   số lần niệm;
-   số phiên thực hành;
-   thời gian thực hành;
-   chu kỳ hô hấp;
-   respiratory rate;
-   respiratory-cycle variability;
-   xu hướng trong phiên;
-   xu hướng theo ngày;
-   các khoảng bất thường hoặc gián đoạn;
-   chất lượng dữ liệu sau QC.

------------------------------------------------------------------------

# 2. Tìm file dữ liệu mới nhất

```{r}
#| label: find-data

data_dir <- here(
  "tai_lieu_ban_to_chuc",
  "data"
)

if (!dir.exists(data_dir)) {
  stop(
    "Không tìm thấy thư mục data: ",
    data_dir
  )
}

csv_files <- list.files(
  data_dir,
  pattern = "^breath_chant_research.*\\.csv$",
  full.names = TRUE
)

if (length(csv_files) == 0) {
  stop(
    "Không tìm thấy file breath_chant_research*.csv"
  )
}

file_info <- file.info(
  csv_files
)

latest_file <- rownames(
  file_info
)[
  which.max(
    file_info$mtime
  )
]

latest_file_name <- basename(
  latest_file
)

latest_file_time <- file.info(
  latest_file
)$mtime
```

File được chọn tự động:

```{r}
#| results: asis

cat(
  "**File:** `",
  latest_file_name,
  "`  \n",
  "**Cập nhật:** ",
  format(
    latest_file_time,
    "%Y-%m-%d %H:%M:%S"
  ),
  sep = ""
)
```

------------------------------------------------------------------------

# 3. Đọc dữ liệu

```{r}
#| label: read-data

raw <- readr::read_csv(
  latest_file,
  show_col_types = FALSE,
  progress = FALSE
) |>
  janitor::clean_names()
```

Nếu chưa cài `janitor`, chạy một lần trong Console:

``` r
install.packages("janitor")
```

```{r}
#| label: inspect-data

n_rows <- nrow(raw)
n_cols <- ncol(raw)

date_min <- raw |>
  summarise(
    x = min(
      as.Date(date),
      na.rm = TRUE
    )
  ) |>
  pull(x)

date_max <- raw |>
  summarise(
    x = max(
      as.Date(date),
      na.rm = TRUE
    )
  ) |>
  pull(x)
```

Tổng dữ liệu:

```{r}
#| results: asis

cat(
  "- Số dòng: **",
  comma(n_rows),
  "**  \n",
  "- Số biến: **",
  comma(n_cols),
  "**  \n",
  "- Từ ngày: **",
  date_min,
  "**  \n",
  "- Đến ngày: **",
  date_max,
  "**",
  sep = ""
)
```

------------------------------------------------------------------------

# 4. Chuẩn hóa biến

```{r}
#| label: prepare-data

d <- raw |>
  mutate(

    date =
      as.Date(date),

    datetime =
      ymd_hms(
        datetime,
        quiet = TRUE
      ),

    timestamp_ms =
      as.numeric(
        timestamp_ms
      ),

    study_eligible =
      as.numeric(
        study_eligible
      ),

    analysis_valid =
      as.numeric(
        analysis_valid
      ),

    exclude_from_resp_analysis =
      as.numeric(
        exclude_from_resp_analysis
      ),

    is_breath_chant_cycle =
      as.numeric(
        is_breath_chant_cycle
      ),

    respiratory_cycle_s =
      as.numeric(
        respiratory_cycle_s
      ),

    respiratory_rate_bpm =
      as.numeric(
        respiratory_rate_bpm
      ),

    clean_respiratory_cycle_s =
      as.numeric(
        clean_respiratory_cycle_s
      ),

    clean_respiratory_rate_bpm =
      as.numeric(
        clean_respiratory_rate_bpm
      ),

    local_median_cycle_s =
      as.numeric(
        local_median_cycle_s
      ),

    suspected_missed_cycles =
      as.numeric(
        suspected_missed_cycles
      ),

    hour =
      as.numeric(
        hour
      )
  )
```

------------------------------------------------------------------------

# 5. Tạo bộ dữ liệu nghiên cứu sạch

## 5.1. Toàn bộ marker nghiên cứu

```{r}
study <- d |>
  filter(
    study_eligible == 1,
    is_breath_chant_cycle == 1
  )
```

## 5.2. Chu kỳ hô hấp hợp lệ sau QC

```{r}
clean <- study |>
  filter(
    analysis_valid == 1,
    !is.na(
      clean_respiratory_cycle_s
    ),
    !is.na(
      clean_respiratory_rate_bpm
    )
  )
```

## 5.3. Khoảng bị loại

```{r}
excluded <- study |>
  filter(
    analysis_valid == 0
  )
```

------------------------------------------------------------------------

# 6. Chất lượng dữ liệu

```{r}
qc_summary <- tibble(

  chi_so = c(
    "Tổng marker nghiên cứu",
    "Chu kỳ hợp lệ",
    "Khoảng bị loại",
    "Tỷ lệ hợp lệ",
    "Số phiên QC",
    "Số ngày có dữ liệu"
  ),

  gia_tri = c(

    nrow(study),

    nrow(clean),

    nrow(excluded),

    ifelse(
      nrow(study) > 0,
      paste0(
        round(
          100 *
            nrow(clean) /
            nrow(study),
          1
        ),
        "%"
      ),
      NA
    ),

    n_distinct(
      study$qc_session_id,
      na.rm = TRUE
    ),

    n_distinct(
      study$date,
      na.rm = TRUE
    )
  )
)
```

```{r}
#| label: qc-table

qc_summary |>
  flextable() |>
  autofit()
```

------------------------------------------------------------------------

# 7. Lý do loại dữ liệu

```{r}
exclude_table <- study |>
  filter(
    analysis_valid == 0
  ) |>
  count(
    exclusion_reason,
    sort = TRUE
  ) |>
  mutate(
    percent =
      n /
      sum(n) *
      100
  )
```

```{r}
exclude_table |>
  mutate(
    percent =
      sprintf(
        "%.1f%%",
        percent
      )
  ) |>
  flextable() |>
  autofit()
```

```{r}
#| fig-width: 8
#| fig-height: 4.5

exclude_table |>
  ggplot(
    aes(
      x = reorder(
        exclusion_reason,
        n
      ),
      y = n
    )
  ) +
  geom_col() +
  coord_flip() +
  labs(
    title = "Các nguyên nhân loại khỏi phân tích hô hấp",
    x = NULL,
    y = "Số khoảng"
  )
```

------------------------------------------------------------------------

# 8. Thống kê chung hô hấp

```{r}
resp_summary <- clean |>
  summarise(

    n =
      n(),

    mean_cycle_s =
      mean(
        clean_respiratory_cycle_s,
        na.rm = TRUE
      ),

    median_cycle_s =
      median(
        clean_respiratory_cycle_s,
        na.rm = TRUE
      ),

    sd_cycle_s =
      sd(
        clean_respiratory_cycle_s,
        na.rm = TRUE
      ),

    cv_cycle_pct =
      sd_cycle_s /
      mean_cycle_s *
      100,

    mean_rr_bpm =
      mean(
        clean_respiratory_rate_bpm,
        na.rm = TRUE
      ),

    median_rr_bpm =
      median(
        clean_respiratory_rate_bpm,
        na.rm = TRUE
      ),

    sd_rr_bpm =
      sd(
        clean_respiratory_rate_bpm,
        na.rm = TRUE
      ),

    min_rr_bpm =
      min(
        clean_respiratory_rate_bpm,
        na.rm = TRUE
      ),

    max_rr_bpm =
      max(
        clean_respiratory_rate_bpm,
        na.rm = TRUE
      )
  )
```

```{r}
resp_summary |>
  pivot_longer(
    everything(),
    names_to = "Chi_so",
    values_to = "Gia_tri"
  ) |>
  mutate(
    Gia_tri =
      round(
        Gia_tri,
        3
      )
  ) |>
  flextable() |>
  autofit()
```

------------------------------------------------------------------------

# 9. Phân bố thời gian chu kỳ hô hấp

```{r}
#| fig-width: 8
#| fig-height: 5

clean |>
  ggplot(
    aes(
      x =
        clean_respiratory_cycle_s
    )
  ) +
  geom_histogram(
    bins = 30
  ) +
  geom_vline(
    xintercept =
      median(
        clean$
          clean_respiratory_cycle_s,
        na.rm = TRUE
      ),
    linetype = 2
  ) +
  labs(
    title =
      "Phân bố thời gian một chu kỳ hô hấp-niệm Phật",
    x =
      "Thời gian chu kỳ (giây)",
    y =
      "Tần số"
  )
```

------------------------------------------------------------------------

# 10. Phân bố respiratory rate

```{r}
#| fig-width: 8
#| fig-height: 5

clean |>
  ggplot(
    aes(
      x =
        clean_respiratory_rate_bpm
    )
  ) +
  geom_histogram(
    bins = 30
  ) +
  geom_vline(
    xintercept =
      median(
        clean$
          clean_respiratory_rate_bpm,
        na.rm = TRUE
      ),
    linetype = 2
  ) +
  labs(
    title =
      "Phân bố nhịp chu kỳ hô hấp-niệm Phật",
    x =
      "Chu kỳ/phút",
    y =
      "Tần số"
  )
```

------------------------------------------------------------------------

# 11. Respiratory rate theo thời gian

```{r}
#| fig-width: 10
#| fig-height: 5

clean |>
  ggplot(
    aes(
      x = datetime,
      y =
        clean_respiratory_rate_bpm
    )
  ) +
  geom_line(
    alpha = 0.55
  ) +
  geom_point(
    size = 1,
    alpha = 0.6
  ) +
  geom_smooth(
    method = "loess",
    se = FALSE
  ) +
  labs(
    title =
      "Biến thiên nhịp hô hấp-niệm Phật theo thời gian",
    x = NULL,
    y =
      "Chu kỳ/phút"
  )
```

------------------------------------------------------------------------

# 12. Thời gian chu kỳ theo thời gian

```{r}
#| fig-width: 10
#| fig-height: 5

clean |>
  ggplot(
    aes(
      x = datetime,
      y =
        clean_respiratory_cycle_s
    )
  ) +
  geom_line(
    alpha = 0.55
  ) +
  geom_point(
    size = 1,
    alpha = 0.6
  ) +
  geom_smooth(
    method = "loess",
    se = FALSE
  ) +
  labs(
    title =
      "Thời gian chu kỳ hô hấp-niệm Phật theo thời gian",
    x = NULL,
    y =
      "Chu kỳ (giây)"
  )
```

------------------------------------------------------------------------

# 13. Phân tích theo phiên

```{r}
session_summary <- study |>
  filter(
    !is.na(
      qc_session_id
    )
  ) |>
  group_by(
    date,
    qc_session_id
  ) |>
  summarise(

    start_time =
      min(
        datetime,
        na.rm = TRUE
      ),

    end_time =
      max(
        datetime,
        na.rm = TRUE
      ),

    total_markers =
      n(),

    valid_intervals =
      sum(
        analysis_valid == 1,
        na.rm = TRUE
      ),

    excluded_intervals =
      sum(
        analysis_valid == 0,
        na.rm = TRUE
      ),

    mean_cycle_s =
      mean(
        clean_respiratory_cycle_s,
        na.rm = TRUE
      ),

    median_cycle_s =
      median(
        clean_respiratory_cycle_s,
        na.rm = TRUE
      ),

    sd_cycle_s =
      sd(
        clean_respiratory_cycle_s,
        na.rm = TRUE
      ),

    cv_cycle_pct =
      sd_cycle_s /
      mean_cycle_s *
      100,

    mean_rr_bpm =
      mean(
        clean_respiratory_rate_bpm,
        na.rm = TRUE
      ),

    median_rr_bpm =
      median(
        clean_respiratory_rate_bpm,
        na.rm = TRUE
      ),

    duration_min =
      as.numeric(
        difftime(
          end_time,
          start_time,
          units = "mins"
        )
      ),

    .groups = "drop"
  ) |>
  mutate(
    across(
      where(is.numeric),
      ~ round(.x, 3)
    )
  )
```

```{r}
session_summary |>
  select(
    date,
    qc_session_id,
    total_markers,
    valid_intervals,
    excluded_intervals,
    duration_min,
    mean_cycle_s,
    cv_cycle_pct,
    mean_rr_bpm
  ) |>
  flextable() |>
  autofit()
```

------------------------------------------------------------------------

# 14. Respiratory rate trong từng phiên

```{r}
#| fig-width: 10
#| fig-height: 6

clean |>
  filter(
    !is.na(
      qc_session_id
    )
  ) |>
  group_by(
    qc_session_id
  ) |>
  mutate(
    breath_index =
      row_number()
  ) |>
  ungroup() |>
  ggplot(
    aes(
      x = breath_index,
      y =
        clean_respiratory_rate_bpm,
      group =
        qc_session_id
    )
  ) +
  geom_line(
    alpha = 0.6
  ) +
  facet_wrap(
    ~ qc_session_id,
    scales = "free_x"
  ) +
  labs(
    title =
      "Diễn tiến nhịp hô hấp trong từng phiên",
    x =
      "Thứ tự chu kỳ",
    y =
      "Chu kỳ/phút"
  )
```

------------------------------------------------------------------------

# 15. Xu hướng nhịp thở trong phiên

```{r}
session_trend <- clean |>
  filter(
    !is.na(
      qc_session_id
    )
  ) |>
  group_by(
    qc_session_id
  ) |>
  arrange(
    timestamp_ms,
    .by_group = TRUE
  ) |>
  mutate(

    elapsed_min =
      (
        timestamp_ms -
        first(
          timestamp_ms
        )
      ) /
      60000

  ) |>
  summarise(

    n =
      n(),

    rr_start =
      first(
        clean_respiratory_rate_bpm
      ),

    rr_end =
      last(
        clean_respiratory_rate_bpm
      ),

    rr_change =
      rr_end -
      rr_start,

    rr_slope_bpm_min =
      if (
        n() >= 3 &&
        sd(
          elapsed_min,
          na.rm = TRUE
        ) > 0
      ) {

        coef(
          lm(
            clean_respiratory_rate_bpm ~
              elapsed_min
          )
        )[2]

      } else {

        NA_real_

      },

    .groups = "drop"
  )
```

```{r}
session_trend |>
  mutate(
    across(
      where(is.numeric),
      ~ round(.x, 3)
    )
  ) |>
  flextable() |>
  autofit()
```

Giải thích:

``` text
rr_slope_bpm_min < 0
→ nhịp hô hấp có xu hướng chậm dần trong phiên

rr_slope_bpm_min > 0
→ nhịp hô hấp có xu hướng nhanh dần

rr_slope_bpm_min gần 0
→ tương đối ổn định
```

------------------------------------------------------------------------

# 16. Respiratory-cycle variability theo phiên

```{r}
#| fig-width: 9
#| fig-height: 5

session_summary |>
  filter(
    is.finite(
      cv_cycle_pct
    )
  ) |>
  ggplot(
    aes(
      x = reorder(
        qc_session_id,
        cv_cycle_pct
      ),
      y = cv_cycle_pct
    )
  ) +
  geom_col() +
  coord_flip() +
  labs(
    title =
      "Biến thiên chu kỳ hô hấp theo phiên",
    x =
      "Phiên",
    y =
      "Coefficient of variation (%)"
  )
```

------------------------------------------------------------------------

# 17. RMSSD của respiratory interval

RMSSD ở đây là **RMSSD của khoảng chu kỳ hô hấp**, không phải HRV.

```{r}
session_rmssd <- clean |>
  group_by(
    date,
    qc_session_id
  ) |>
  arrange(
    timestamp_ms,
    .by_group = TRUE
  ) |>
  summarise(

    n =
      n(),

    rmssd_cycle_s =
      if (
        n() >= 3
      ) {

        sqrt(
          mean(
            diff(
              clean_respiratory_cycle_s
            ) ^ 2,
            na.rm = TRUE
          )
        )

      } else {

        NA_real_

      },

    .groups = "drop"
  )
```

```{r}
session_rmssd |>
  mutate(
    rmssd_cycle_s =
      round(
        rmssd_cycle_s,
        4
      )
  ) |>
  flextable() |>
  autofit()
```

------------------------------------------------------------------------

# 18. Phân tích theo ngày

```{r}
daily <- clean |>
  group_by(
    date
  ) |>
  summarise(

    valid_cycles =
      n(),

    sessions =
      n_distinct(
        qc_session_id
      ),

    mean_cycle_s =
      mean(
        clean_respiratory_cycle_s,
        na.rm = TRUE
      ),

    median_cycle_s =
      median(
        clean_respiratory_cycle_s,
        na.rm = TRUE
      ),

    sd_cycle_s =
      sd(
        clean_respiratory_cycle_s,
        na.rm = TRUE
      ),

    cv_cycle_pct =
      sd_cycle_s /
      mean_cycle_s *
      100,

    mean_rr_bpm =
      mean(
        clean_respiratory_rate_bpm,
        na.rm = TRUE
      ),

    median_rr_bpm =
      median(
        clean_respiratory_rate_bpm,
        na.rm = TRUE
      ),

    sd_rr_bpm =
      sd(
        clean_respiratory_rate_bpm,
        na.rm = TRUE
      ),

    rmssd_cycle_s =
      if (
        n() >= 3
      ) {

        sqrt(
          mean(
            diff(
              clean_respiratory_cycle_s
            ) ^ 2,
            na.rm = TRUE
          )
        )

      } else {

        NA_real_

      },

    .groups = "drop"
  ) |>
  arrange(
    date
  ) |>
  mutate(

    study_day =
      row_number(),

    rr_change_from_previous =
      mean_rr_bpm -
      lag(
        mean_rr_bpm
      ),

    cycle_change_from_previous =
      mean_cycle_s -
      lag(
        mean_cycle_s
      ),

    rolling_3d_rr =
      slider::slide_dbl(
        mean_rr_bpm,
        mean,
        .before = 2,
        .complete = FALSE,
        na.rm = TRUE
      ),

    rolling_7d_rr =
      slider::slide_dbl(
        mean_rr_bpm,
        mean,
        .before = 6,
        .complete = FALSE,
        na.rm = TRUE
      ),

    rolling_7d_cycle =
      slider::slide_dbl(
        mean_cycle_s,
        mean,
        .before = 6,
        .complete = FALSE,
        na.rm = TRUE
      )

  )
```

Nếu chưa cài `slider`:

``` r
install.packages("slider")
```

------------------------------------------------------------------------

# 19. Bảng tổng hợp theo ngày

```{r}
daily |>
  mutate(
    across(
      where(is.numeric),
      ~ round(.x, 3)
    )
  ) |>
  flextable() |>
  autofit()
```

------------------------------------------------------------------------

# 20. Số lần niệm theo ngày

Dữ liệu niệm lấy từ toàn bộ marker nghiên cứu, không chỉ các khoảng được dùng phân tích hô hấp.

```{r}
chant_daily <- study |>
  count(
    date,
    name =
      "chant_cycles"
  )
```

```{r}
#| fig-width: 9
#| fig-height: 5

chant_daily |>
  ggplot(
    aes(
      x = date,
      y = chant_cycles
    )
  ) +
  geom_col() +
  geom_line(
    aes(
      group = 1
    )
  ) +
  geom_point() +
  labs(
    title =
      "Số chu kỳ niệm Phật theo ngày",
    x = NULL,
    y =
      "Số lần niệm"
  )
```

------------------------------------------------------------------------

# 21. Nhịp hô hấp trung bình theo ngày

```{r}
#| fig-width: 9
#| fig-height: 5

daily |>
  ggplot(
    aes(
      x = date,
      y = mean_rr_bpm
    )
  ) +
  geom_line() +
  geom_point() +
  geom_smooth(
    method = "loess",
    se = FALSE
  ) +
  labs(
    title =
      "Xu hướng nhịp hô hấp-niệm Phật trung bình",
    x = NULL,
    y =
      "Chu kỳ/phút"
  )
```

------------------------------------------------------------------------

# 22. Chu kỳ hô hấp trung bình theo ngày

```{r}
#| fig-width: 9
#| fig-height: 5

daily |>
  ggplot(
    aes(
      x = date,
      y = mean_cycle_s
    )
  ) +
  geom_line() +
  geom_point() +
  geom_smooth(
    method = "loess",
    se = FALSE
  ) +
  labs(
    title =
      "Xu hướng thời gian chu kỳ hô hấp-niệm Phật",
    x = NULL,
    y =
      "Giây/chu kỳ"
  )
```

------------------------------------------------------------------------

# 23. Biến thiên hô hấp theo ngày

```{r}
#| fig-width: 9
#| fig-height: 5

daily |>
  ggplot(
    aes(
      x = date,
      y = cv_cycle_pct
    )
  ) +
  geom_line() +
  geom_point() +
  labs(
    title =
      "Respiratory-cycle variability theo ngày",
    subtitle =
      "Coefficient of variation của thời gian chu kỳ",
    x = NULL,
    y = "CV (%)"
  )
```

------------------------------------------------------------------------

# 24. RMSSD respiratory interval theo ngày

```{r}
#| fig-width: 9
#| fig-height: 5

daily |>
  ggplot(
    aes(
      x = date,
      y = rmssd_cycle_s
    )
  ) +
  geom_line() +
  geom_point() +
  labs(
    title =
      "RMSSD của respiratory-cycle interval theo ngày",
    subtitle =
      "Đây là respiratory variability, không phải HRV",
    x = NULL,
    y = "RMSSD (giây)"
  )
```

------------------------------------------------------------------------

# 25. Phân tích theo giờ trong ngày

```{r}
hourly <- clean |>
  group_by(
    hour
  ) |>
  summarise(

    n =
      n(),

    mean_cycle_s =
      mean(
        clean_respiratory_cycle_s,
        na.rm = TRUE
      ),

    mean_rr_bpm =
      mean(
        clean_respiratory_rate_bpm,
        na.rm = TRUE
      ),

    sd_rr_bpm =
      sd(
        clean_respiratory_rate_bpm,
        na.rm = TRUE
      ),

    .groups = "drop"
  )
```

```{r}
hourly |>
  mutate(
    across(
      where(is.numeric),
      ~ round(.x, 3)
    )
  ) |>
  flextable() |>
  autofit()
```

------------------------------------------------------------------------

# 26. Respiratory rate theo giờ

```{r}
#| fig-width: 9
#| fig-height: 5

hourly |>
  ggplot(
    aes(
      x = hour,
      y = mean_rr_bpm
    )
  ) +
  geom_line() +
  geom_point() +
  scale_x_continuous(
    breaks = 0:23
  ) +
  labs(
    title =
      "Nhịp hô hấp-niệm Phật theo giờ trong ngày",
    x = "Giờ",
    y =
      "Chu kỳ/phút"
  )
```

------------------------------------------------------------------------

# 27. Heatmap ngày × giờ

```{r}
heatmap_data <- clean |>
  group_by(
    date,
    hour
  ) |>
  summarise(

    n_cycles =
      n(),

    mean_rr_bpm =
      mean(
        clean_respiratory_rate_bpm,
        na.rm = TRUE
      ),

    .groups = "drop"
  )
```

```{r}
#| fig-width: 10
#| fig-height: 6

heatmap_data |>
  ggplot(
    aes(
      x = hour,
      y = factor(date),
      fill = mean_rr_bpm
    )
  ) +
  geom_tile() +
  scale_x_continuous(
    breaks = 0:23
  ) +
  labs(
    title =
      "Heatmap nhịp hô hấp-niệm Phật",
    x = "Giờ",
    y = "Ngày",
    fill =
      "Chu kỳ/phút"
  )
```

------------------------------------------------------------------------

# 28. Khoảng gián đoạn nghi ngờ bỏ lỡ niệm

```{r}
missed <- study |>
  filter(
    exclusion_reason ==
      "possible_missed_cycles"
  ) |>
  select(
    date,
    datetime,
    qc_session_id,
    qc_gap_prev_marker_s,
    local_median_cycle_s,
    cycle_ratio_local,
    suspected_missed_cycles
  )
```

```{r}
if (
  nrow(missed) > 0
) {

  missed |>
    mutate(
      across(
        where(is.numeric),
        ~ round(.x, 3)
      )
    ) |>
    flextable() |>
    autofit()

} else {

  cat(
    "Không ghi nhận khoảng nào được phân loại là possible_missed_cycles."
  )

}
```

------------------------------------------------------------------------

# 29. Số lần gián đoạn theo ngày

```{r}
interruptions_daily <- study |>
  mutate(
    interruption =
      exclusion_reason %in%
      c(
        "possible_missed_cycles",
        "long_interruption_new_session"
      )
  ) |>
  group_by(
    date
  ) |>
  summarise(

    total_markers =
      n(),

    interruptions =
      sum(
        interruption,
        na.rm = TRUE
      ),

    interruption_pct =
      interruptions /
      total_markers *
      100,

    .groups = "drop"
  )
```

```{r}
interruptions_daily |>
  mutate(
    interruption_pct =
      round(
        interruption_pct,
        2
      )
  ) |>
  flextable() |>
  autofit()
```

------------------------------------------------------------------------

# 30. Xu hướng gián đoạn

```{r}
#| fig-width: 9
#| fig-height: 5

interruptions_daily |>
  ggplot(
    aes(
      x = date,
      y = interruption_pct
    )
  ) +
  geom_line() +
  geom_point() +
  labs(
    title =
      "Tỷ lệ gián đoạn trong thực hành theo ngày",
    x = NULL,
    y =
      "Khoảng gián đoạn (%)"
  )
```

------------------------------------------------------------------------

# 31. Quan hệ giữa độ dài phiên và nhịp thở

```{r}
#| fig-width: 8
#| fig-height: 5

session_summary |>
  filter(
    is.finite(
      duration_min
    ),
    is.finite(
      mean_rr_bpm
    )
  ) |>
  ggplot(
    aes(
      x = duration_min,
      y = mean_rr_bpm
    )
  ) +
  geom_point(
    size = 2
  ) +
  geom_smooth(
    method = "lm",
    se = TRUE
  ) +
  labs(
    title =
      "Liên quan giữa thời lượng phiên và nhịp hô hấp",
    x =
      "Thời lượng phiên (phút)",
    y =
      "Nhịp hô hấp trung bình"
  )
```

------------------------------------------------------------------------

# 32. Quan hệ giữa số chu kỳ và variability

```{r}
#| fig-width: 8
#| fig-height: 5

session_summary |>
  filter(
    is.finite(
      cv_cycle_pct
    )
  ) |>
  ggplot(
    aes(
      x = valid_intervals,
      y = cv_cycle_pct
    )
  ) +
  geom_point(
    size = 2
  ) +
  geom_smooth(
    method = "lm",
    se = TRUE
  ) +
  labs(
    title =
      "Số chu kỳ và respiratory-cycle variability",
    x =
      "Số chu kỳ hợp lệ",
    y =
      "CV chu kỳ (%)"
  )
```

------------------------------------------------------------------------

# 33. Thống kê theo buổi trong ngày

```{r}
tod <- clean |>
  mutate(

    period =
      case_when(

        hour >= 5 &
          hour < 12 ~
          "Morning",

        hour >= 12 &
          hour < 18 ~
          "Afternoon",

        hour >= 18 &
          hour < 23 ~
          "Evening",

        TRUE ~
          "Night"

      ),

    period =
      factor(
        period,
        levels =
          c(
            "Morning",
            "Afternoon",
            "Evening",
            "Night"
          )
      )
  ) |>
  group_by(
    period
  ) |>
  summarise(

    n =
      n(),

    mean_cycle_s =
      mean(
        clean_respiratory_cycle_s,
        na.rm = TRUE
      ),

    mean_rr_bpm =
      mean(
        clean_respiratory_rate_bpm,
        na.rm = TRUE
      ),

    sd_rr_bpm =
      sd(
        clean_respiratory_rate_bpm,
        na.rm = TRUE
      ),

    .groups = "drop"
  )
```

```{r}
tod |>
  mutate(
    across(
      where(is.numeric),
      ~ round(.x, 3)
    )
  ) |>
  flextable() |>
  autofit()
```

------------------------------------------------------------------------

# 34. Boxplot respiratory rate theo buổi

```{r}
#| fig-width: 8
#| fig-height: 5

clean |>
  mutate(

    period =
      case_when(

        hour >= 5 &
          hour < 12 ~
          "Morning",

        hour >= 12 &
          hour < 18 ~
          "Afternoon",

        hour >= 18 &
          hour < 23 ~
          "Evening",

        TRUE ~
          "Night"

      ),

    period =
      factor(
        period,
        levels =
          c(
            "Morning",
            "Afternoon",
            "Evening",
            "Night"
          )
      )

  ) |>
  ggplot(
    aes(
      x = period,
      y =
        clean_respiratory_rate_bpm
    )
  ) +
  geom_boxplot() +
  labs(
    title =
      "Respiratory rate theo thời điểm trong ngày",
    x = NULL,
    y =
      "Chu kỳ/phút"
  )
```

------------------------------------------------------------------------

# 35. Rolling trend 3 ngày và 7 ngày

```{r}
#| fig-width: 9
#| fig-height: 5

daily |>
  select(
    date,
    mean_rr_bpm,
    rolling_3d_rr,
    rolling_7d_rr
  ) |>
  pivot_longer(
    -date,
    names_to =
      "series",
    values_to =
      "rr"
  ) |>
  ggplot(
    aes(
      x = date,
      y = rr,
      linetype = series
    )
  ) +
  geom_line() +
  geom_point() +
  labs(
    title =
      "Xu hướng respiratory rate",
    subtitle =
      "Quan sát hàng ngày và trung bình trượt",
    x = NULL,
    y =
      "Chu kỳ/phút",
    linetype = NULL
  )
```

------------------------------------------------------------------------

# 36. Tóm tắt tự động

```{r}
#| label: automatic-summary
#| results: asis

if (
  nrow(clean) > 0
) {

  overall_mean_rr <-
    mean(
      clean$
        clean_respiratory_rate_bpm,
      na.rm = TRUE
    )

  overall_median_rr <-
    median(
      clean$
        clean_respiratory_rate_bpm,
      na.rm = TRUE
    )

  overall_mean_cycle <-
    mean(
      clean$
        clean_respiratory_cycle_s,
      na.rm = TRUE
    )

  overall_cv <-
    sd(
      clean$
        clean_respiratory_cycle_s,
      na.rm = TRUE
    ) /
    overall_mean_cycle *
    100

  cat(
    "Trong bộ dữ liệu nghiên cứu hiện tại có **",
    comma(nrow(clean)),
    " khoảng hô hấp hợp lệ** sau kiểm soát chất lượng. ",
    "Thời gian chu kỳ trung bình là **",
    round(
      overall_mean_cycle,
      2
    ),
    " giây**, tương ứng nhịp chu kỳ trung bình **",
    round(
      overall_mean_rr,
      2
    ),
    " lần/phút**; trung vị là **",
    round(
      overall_median_rr,
      2
    ),
    " lần/phút**. ",
    "Coefficient of variation của khoảng chu kỳ toàn bộ dữ liệu là **",
    round(
      overall_cv,
      2
    ),
    "%**.",
    sep = ""
  )

}
```

------------------------------------------------------------------------

# 37. Ghi chú phương pháp

Các biến hô hấp trong báo cáo được suy ra từ **khoảng thời gian giữa hai marker cùng pha của chu kỳ hô hấp**.

Do đó:

``` text
respiratory_cycle_s
=
thời điểm marker n
-
thời điểm marker n-1
```

và:

``` text
respiratory_rate_bpm
=
60 / respiratory_cycle_s
```

Dữ liệu dùng cho phân tích chính:

``` r
study_eligible == 1
analysis_valid == 1
```

và biến ưu tiên là:

``` text
clean_respiratory_cycle_s
clean_respiratory_rate_bpm
```

thay vì các biến raw.

------------------------------------------------------------------------

# 38. Lưu ý diễn giải

`session_rmssd_cycle_s`, `day_rmssd_cycle_s` hoặc RMSSD được tính trong báo cáo này là **variability của respiratory-cycle interval**.

Không diễn giải các chỉ số này là HRV.

Dữ liệu cũng phản ánh **hô hấp trong quá trình thực hành niệm Phật theo protocol**, không phải phép đo hô hấp tự nhiên lúc nghỉ.

Các kết quả hiện tại phù hợp cho:

-   theo dõi longitudinal;
-   mô tả intra-individual variation;
-   nghiên cứu N-of-1;
-   phân tích thay đổi trong phiên;
-   phân tích thay đổi theo ngày;
-   xây dựng giả thuyết nghiên cứu.

Không nên sử dụng riêng các biến này để chẩn đoán hoặc tiên lượng bệnh lý.

------------------------------------------------------------------------

# 39. Session info

```{r}
sessionInfo()
```
